【裁判字號】    98,上易,1988
【裁判日期】    981229
【裁判案由】    詐欺
【裁判全文】
臺灣高等法院臺中分院刑事判決        98年度上易字第1988號
上  訴  人
即  被  告  甲○○
                      樓
上列上訴人因詐欺案件，不服臺灣彰化地方法院98年度易字第87
1號中華民國98年10月21日第一審判決（起訴案號：臺灣彰化地
方法院檢察署98年度偵字第2800號），提起上訴，本院判決如下
：
    主  文
上訴駁回。
    理  由
一、依刑事訴訟法第350條、第361條、第362條、第367條規定，
    不服地方法院之第一審判決而上訴者，須提出上訴書狀，並
    應敘述具體理由，為上訴必備之程式；其所提出之書狀未敘
    述上訴理由，或僅曾以言詞陳述上訴理由者，均應於上訴期
    間屆滿後二十日內補提理由書於第一審法院。第一審法院經
    形式審查，認逾期未補提上訴理由者，應定期間先命補正；
    逾期未補正者，為上訴不合法律上之程式，應以裁定駁回。
    倘已提出上訴理由，但所提非屬具體理由者，則由第二審法
    院以上訴不合法律上之程式，判決駁回。而所謂具體理由，
    必係依據卷內既有訴訟資料或提出新事證，指摘或表明第一
    審判決有何採證認事、用法或量刑等足以影響判決本旨之不
    當或違法，而構成應予撤銷之具體事由，始克當之（例如：
    依憑證據法則具體指出所採證據何以不具證據能力，或依憑
    卷證資料，明確指出所為證據證明力之判斷如何違背經驗、
    論理法則）；倘僅泛言原判決認定事實錯誤、違背法令、量
    刑失之過重或輕縱，而未依上揭意旨指出具體事由，或形式
    上雖已指出具體事由，然該事由縱使屬實，亦不足以認為原
    判決有何不當或違法者（例如：對不具有調查必要性之證據
    ，法院未依聲請調查亦未說明理由，或援用證據不當，但除
    去該證據仍應為同一事實之認定），皆難謂係具體理由，俾
    與第二審上訴制度旨在請求第二審法院撤銷、變更第一審不
    當或違法之判決，以實現個案救濟之立法目的相契合，並節
    制濫行上訴（最高法院97年度臺上字第892號判決意旨可資
    參照）。又理由是否具體，則屬第二審法院審查之範圍，不
    在命補正之列，亦即上訴書狀已記載理由，並有具體之敘述
    時，其上訴既屬合法，第二審法院固應就其理由之是否可取
    ，為實體之審理及判斷；如認其上訴書狀雖記載理由，但並
    未具體敘述時，則無須再命補正，可逕認其上訴不合法，以
    判決駁回之（此有最高法院97年度臺上字第1281號判決意旨
    可參）。
二、本案上訴人即被告甲○○（下稱被告）不服原審判決提起上
    訴，其上訴狀所載理由，係以：被告僅係不慎遺失存摺、提
    款卡、密碼等資料，並無證據可證明被告有交付個人帳戶與
    他人使用之行為，亦無證據可證明被告亦認識到詐騙者所詐
    騙之對象為何人及具體之犯罪事實，實難認被告有詐欺罪之
    幫助故意，應為無罪之判決云云。
三、被告上訴理由中所稱之其僅係不慎遺失存摺、提款卡、密碼
    等資料乙節，係不足採信等情，業經原審於理由三、(二)(
    三)中論述甚詳；又被告任意交付其存摺、提款卡、密碼等
    等物予真實姓名年籍不詳之成年人，並告知提款卡密碼，而
    預見縱有人以其帳戶向社會大眾詐欺財物，避免遭查獲，亦
    不違背其本意等情，亦據原審於理由三(四)(五)中詳為論述
    。是原審已詳敘其調查、取捨證據之結果及憑以認定犯罪事
    實之心證理由，並就被告否認犯行之供詞及其所辯各語認非
    可採，予以論述指駁，從形式上觀察，原審判決尚無不當或
    違法之情形存在。上訴意旨經核係置原判決所為明白論斷於
    不顧，仍持已為原判決指駁說明之陳詞再事爭辯，及對於原
    審法院取捨證據與自由判斷證據證明力之職權行使，徒以自
    己之說詞，泛指其為違法，或與判決本旨無關之細節，漫為
    爭執，難認符合首揭之上訴具體理由。
四、綜上所述，本院依形式上觀察認原審判決認事用法並無違法
    或不當之處，被告上訴理由並未依據卷內既有訴訟資料或提
    出新事證，指摘或表明第一審判決有何採證認事、用法或量
    刑等足以影響判決本旨之不當或違法，而構成應予撤銷之具
    體事由，自非屬得上訴第二審之具體理由。依上揭法律規定
    及判決意旨，被告提起之第二審上訴不合法律上程式，爰不
    經言詞辯論，判決駁回上訴。
據上論斷，應依刑事訴訟法第367條前段、第372條，判決如主文
。
中    華    民    國    98    年    12    月    29    日
            刑事第三庭  審判長法  官  王  增  瑜
                              法  官  廖  柏  基
                              法  官  吳  進  發
以上正本證明與原本無異。
不得上訴。
                              書記官  呂  安  茹
中    華    民    國    98    年    12    月    29    日


司法院資訊處製作；財團法人民間司法改革基金會備份。
